# 购物中心补贴企业以招商引资的会计处理问题

提问人：linliangdian 时间：2017-01-13 22:22:43
陈版及各位好，请教一个问题：某公司的一个项目要入驻某购物中心，因该项目是该购物中心急需引进的稀缺业态和品牌，入驻后能够带动购物中心的经营收入，购物中心愿意给予该公司的装修费用以及筹建期间资产购置费用支持，双方签署协议一次性转款，装修费用及设备资产所有权归该公司所有。且购物中心要求该公司提供合格发票。
那么该项收入，应该作为什么收入呢？虽然协议中明确与是作为装修和资产购置的支持，但是不属于政府补助，是否不能作为与资产相关的所得，进行摊销处理？谢谢！

回答人：chenyiwei
这种情况属于经营租赁的激励措施，按《企业会计准则解释第 1 号》第三条规定处理，应予以递延并作为后续租赁期间内租金的调整。
出租人对经营租赁提供激励措施的，出租人与承租人应当分别下列情况进行处理： 1.出租人提供免租期的，承租人应将租金总额在不扣除免租期的整个租赁期内，按直线法或其他合理的方法进行分摊，免租期内应当确认租金费用；出租人应将租金总额在不扣除免租期的整个租赁期内，按直线法或其他合理的方法进行分配，免租期内出租人应当确认租金收入。 2.出租人承担了承租人某些费用的，出租人应将该费用自租金收入总额中扣除，按扣除后的租金收入余额在租赁期内进行分配；承租人应将该费用从租金费用总额中扣除，按扣除后的租金费用余额在租赁期内进行分摊。

提问人：苹果宝贝 007 时间：2017-01-15 14:43:01
这部分费用出租人应该如何入账？一次性费用化OR在租赁期分摊？

回答人：chenyiwei
一般在租赁期内分摊，作为对各期租金收入的调整。

提问人：linliangdian 时间：2017-01-15 23:19:00
谢谢陈版。如果该项补助的收益大于租赁协议的总金额呢？比如该项目的总装修费以及资产购置费等大概 300 万，购物中心全部补偿支持，金额与 300 万比较接近。而目前所签署的租赁协议为 2 年，总租赁费用约 250 万。这种经营租赁的超额激励，该如何处理？谢谢！

回答人：chenyiwei
建议先从租金总额中扣除，超出部分予以递延，在装修和所购置资产的折旧年限内摊销，作为对其折旧、摊销费用的调整。